【裁判字號】    99,易,937
【裁判日期】    990414
【裁判案由】    詐欺
【裁判全文】
臺灣臺中地方法院刑事判決              99年度易字第937 號
公  訴  人  臺灣臺中地方法院檢察署檢察官
被      告  丙○○
上列被告因詐欺案件，經檢察官提起公訴（98年度偵字第26221
號），本院判決如下：
    主    文
本件公訴不受理。
    理    由
一、公訴意旨略以：被告丙○○能預見提供自己金融帳戶予他人
    使用，足供幫助他人從事詐欺等不法之犯行，竟不違背其本
    意，仍基於幫助詐欺之犯意，於民國98年8 月19日，於高鐵
    台中烏日站，將其所有之國泰世華商業銀行中華分行（下稱
    國泰世華銀行）帳號000000000000號及華南商業銀行東高雄
    分行（下稱華南商銀）帳號000000000000號帳戶之存摺、金
    融卡及密碼，交付予姓名年籍均不詳之人及其所屬之詐欺集
    團成員使用，幫助該詐欺集團成員從事詐欺取財之犯行。嗣
    詐欺集團成員取得上開帳戶後，即基於意圖為自己不法所有
    之犯意聯絡，分別於：（一）98年8月20日晚上7時50分許，
    撥打電話予甲○○，佯稱其家屬網路購物匯款設定錯誤，須
    依其指示前往提款機操作以解除設定，使甲○○陷於錯誤，
    遂依指示於同日操作提款機，使自己帳戶內的存款新臺幣（
    下同）2萬3,357元轉入丙○○之上開國泰世華銀行帳戶。（
    二）98年8月20日晚上7時57分許，撥打電話予丁○○，佯稱
    其網路購物匯款設定錯誤，須依其指示前往提款機操作以解
    除設定，使丁○○陷於錯誤，遂依指示於同日操作提款機，
    使自己帳戶內的存款2萬9,983元轉入丙○○上開國泰世華銀
    行帳戶。（三）98年8月20日晚上7時57分許，於網路上佯稱
    欲援交而向乙○○取得其電話號碼，進而以電話聯絡約乙○○見面，復佯稱要確認乙○○之身分，請乙○○至提款機依
    指示確認身分，致乙○○陷於錯誤，而於同日匯款6,983 元
    至丙○○之上開華南商銀帳戶。因認被告涉犯刑法第30條第
    1 項前段、第339 條第1 項之幫助詐欺取財罪嫌云云。
二、按同一案件繫屬於有管轄權之數法院者，由繫屬在先之法院
    審判之，刑事訴訟法第8 條前段定有明文。復按依刑事訴訟
    法第8 條規定不得為審判者，應諭知不受理之判決；並得不
    經言詞辯論為之，刑事訴訟法第303條第7 款、第307條亦有
    明文。
三、經查：
（一）被告丙○○涉嫌於98年8 月19日同一時間將其所申請之國
      泰世華銀行帳號000000000000號帳戶及華南商銀帳號0000
      00000000號帳戶之存摺、提款卡及密碼，交付予姓名年籍
      均不詳之人及其所屬之詐欺集團成員使用，幫助該詐欺集
      團成員從事詐欺取財之犯行，致被害人甲○○、丁○○、
      乙○○等陷於錯誤，分別受有如上揭犯罪事實所示之損害
      。而被告上開所涉幫助詐欺取財犯行，業經檢察官聲請以
      簡易判決處刑繫屬於本院之日期為99年3 月24日，此有臺
      灣臺中地方法院檢察署99年3月24日中檢輝宙98偵26221字
      第05 3685號函暨本院刑事收案電腦編號刑A字第3478號章
      1份在卷可佐，本案繫屬於本院日期為99年3月24日無誤。
（二）惟被告於98年8月19日交付之前揭華南商銀帳號000000000
      000 號帳戶存摺、提款卡，遭詐欺集團成員利用，而向被
      害人乙○○詐騙，致被害人乙○○陷於錯誤，因而將6,98
      3 元匯入被告該帳戶內之情事，復經臺灣高雄地方法院檢
      察署檢察官於99年1月19日以98年度偵字第35640號起訴，
      而於99年2 月26日繫屬臺灣高雄地方法院（案號為99年度
      易字第639 號），有上開起訴書、聲請簡易判決處刑書及
      臺灣高等法院被告全國前案紀錄表各1 份在卷足憑，是被
      告上開犯行，已於99年1月19日起訴，並於99年2月26日繫
      屬臺灣高雄地方法院，
（三）又本案被告於98年8月19日同時交付其上開國泰世華銀行
      及華南商銀帳戶之存摺、提款卡及密碼給他人使用，而幫
      助詐欺集團成員向被害人甲○○、丁○○、乙○○詐騙，
      致被害人甲○○、丁○○因而匯款金錢至被告國泰世華銀
      行之帳戶內；被害人乙○○因而匯款金錢至被告前開華南
      商銀之帳戶內，是被告係以一幫助行為同時交付上開2 帳
      戶，與被告前開繫屬於臺灣高雄地方法院案件之幫助詐欺
      犯行，既為同一時間交付同一華南銀行帳戶，應屬同一案
      件。而被告提供前揭華南商銀帳戶幫助犯詐欺取財罪之犯
      罪事實，既已先於99年2 月26日繫屬於臺灣高雄地方法院
      ，且尚未審結確定，又該同一案件復於99年3 月24日繫屬
      於本院，依刑事訴訟法第8 條前段之規定，即應由繫屬在
      先之臺灣高雄地方法院審判。故依前揭法條規定，本件爰
      不經言詞辯論，逕為不受理判決之諭知。
據上論斷，應依刑事訴訟法第303條第7款、第307條，判決如主
文。
中    華    民    國    99    年    4    月     14    日
                  刑事第四庭  審判長法  官 鄭永玉
                                    法  官 張恩賜
                                    法  官 潘曉玫
以上正本證明與原本無異。
如不服本判決應於收受判決後10日內向本院提出上訴書狀，並應
敘述具體理由；其未敘述上訴理由者，應於上訴期間屆滿後20日
內向本院補提理由書 (均須按他造當事人之人數附繕本)「切勿
逕送上級法院」。
告訴人或被害人對於判決如有不服具備理由請求檢察官上訴者，
其上訴期間之計算係以檢察官收受判決正本之日期為準。
                                    書記官  張齡方
中    華    民    國    99    年    4    月     14    日

司法院資訊處製作；財團法人民間司法改革基金會備份。
